【裁判字號】    98,訴,215
【裁判日期】    980526
【裁判案由】    違反毒品危害防制條例等
【裁判全文】
臺灣彰化地方法院刑事判決               98年度訴字第215號
公  訴  人  臺灣彰化地方法院檢察署檢察官
被      告  戊○○
                    （另案於臺灣雲林第二監獄執行中）
            甲○○
                      號
                    （另案於臺灣彰化監獄執行中）
共      同
指定辯護人  袁烈輝律師
上列被告等因違反毒品危害防制條例等案件，經檢察官提起公訴
（九十七年度偵字第一０五七六號、九十八年度偵字第三六四號
），本院判決如下：
    主  文
戊○○犯如附表一所示之罪，各處如附表一所示之刑（含主刑、
從刑），主刑部分應執行有期徒刑拾年拾月。
甲○○犯如附表二所示之罪，各處如附表二所示之刑（含主刑、
從刑），主刑部分應執行有期徒刑拾柒年。
    事  實
壹、戊○○曾於民國八十四年十月間，因違反麻醉藥品管制條例
    案件，經本院以八十四年度訴字第一一九五號判決判處有期
    徒刑七月確定；又因懲治盜匪條例案件，經臺灣高等法院臺
    中分院於八十六年四月二十三日，以八十五年度上訴字第一
    七一八號判決判處有期徒刑七年二月確定；上開二案件，嗣
    經合併定應執行刑為有期徒刑七年六月確定。入監服刑後，
    於八十八年六月十一日縮短刑期假釋出監，嗣因於該假釋期
    間之八十九年六月間及九十年三月間，分別再犯竊盜、贓物
    等案件，而經撤銷前開假釋，其中該竊盜案件，經本院於九
    十一年八月二十二日，以九十年度易字第五二四號判決判處
    有期徒刑一年八月確定；贓物案件則經本院於九十年五月二
    十一日，以九十年度彰簡字第二０三號判決判處有期徒刑六
    月確定，此二案件，嗣經合併定應執行刑為有期徒刑二年確
    定。其後入監與前開經撤銷假釋之殘刑接續執行，而於九十
    五年五月十八日假釋出監，假釋期間至九十五年七月二十五
    日屆滿未經撤銷，視為執行完畢；甲○○曾於八十五年間因
    違反肅清煙毒條例等案件，經臺灣高等法院臺中分院以八十
    五年度上訴字第一七四九號判決判處應執行有期徒刑三年二
    月確定；又因違反肅清煙毒條例等案件，經本院以八十六年
    度訴字第八七號判決判處應執行有期徒刑三年四月確定；復
    因違反槍砲彈藥刀械管制條例等案件，經本院分別判處有期
    徒刑一年二月、六月，應執行有期徒刑一年六月確定；再因
    違反藥事法案件，經本院以八十六年度訴字第四三０號判決
    判處有期徒刑六月確定；再因違反槍砲彈藥刀械管制條例案
    件，由臺灣高等法院臺中分院以八十七年度上易字第九一二
    號刑事判決判處有期徒刑一年確定，上開後四案由臺灣高等
    法院臺中分院以八十七年度聲字第六八八號裁定合併定應執
    行刑為有期徒刑六年三月確定，嗣入監與前開第一案接續執
    行，而於九十一年六月十二日縮短刑期假釋出監，（假釋屆
    滿期間原至九十七年一月二十二日）。嗣經撤銷假釋，本應
    執行殘刑五年七月十日，然因中華民國九十六年罪犯減刑條
    例於九十六年七月十六日施行，經臺灣高等法院臺中分院以
    九十六年度聲減字第三一七六號裁定減刑後，其假釋前已執
    行之刑期已逾減刑後應執行之刑期，免予執行殘刑，而於九
    十六年十一月十五日執行完畢。戊○○、甲○○均不知悔改
    ，分別明知海洛因、甲基安非他命及愷他命（ｋetamine ，
    俗稱Ｋ他命，下稱Ｋ他命），係分屬列管之第一級、第二級
    及第三級毒品，甲基安非他命則同屬藥事法所列之禁藥，不
    得擅自無償轉讓他人，及販售他人得利，竟分別為下列犯行
    ：
一、戊○○部分：
（一）戊○○基於意圖營利，販賣第三級毒品Ｋ他命之犯意，於
      九十七年六至八月間某日，由己○○以其所持用之門號0
      000000000號行動電話，撥打戊○○所持用之門
      號0000000000號（門號所有人為梁嘉宏），Ｎ
      ＯＫＩＡ廠牌，顏色為黑色之行動電話聯繫購買第三級毒
      品Ｋ他命後，即約在戊○○位於彰化縣埔心鄉○○○○○
      道路下之三合院民宅居處，向戊○○購買一公克之Ｋ他命
      ，價格為新臺幣（下同）五百元（起訴書誤載為四百元）
      。
（二）戊○○基於意圖營利，販賣第三級毒品Ｋ他命之犯意，於
      九十七年九月十一日十七時三十八分許，由己○○以其所
      持用之上開行動電話撥打戊○○之0000000000
      號行動電話，聯絡購買第三級毒品Ｋ他命，並於同日二十
      二時後之某時，至彰化縣埔心鄉三媽臭臭鍋前，向戊○○
      購買Ｋ他命十公克，價格為五千元。
（三）戊○○因委託劉建昌幫忙找工作，而為感謝劉建昌（起訴
      書誤載為戊○○因無交通工具可資使用，時常要求劉建昌
      駕車載其至指定處所，為答謝劉建昌前揭駕車行為），竟
      基於轉讓第一級毒品海洛因之犯意，於九十七年十一月初
      某日，在彰化縣芬園鄉○○村○○路九七巷十二弄三十三
      號戊○○之居處，無償轉讓價約五百元之第一級毒品海洛
      因供劉建昌施用。
（四）戊○○因委託劉建昌幫忙找工作，而為感謝劉建昌（起訴
      書誤載為戊○○因無交通工具可資使用，時常要求劉建昌
      駕車載其至指定處所，為答謝劉建昌前揭駕車行為），竟
      於九十七年十一月二十四日上午某時，在彰化縣芬園鄉○○村○○路九七巷十二弄三十三號戊○○之居處，無償轉
      讓價約五百元之第一級毒品海洛因供劉建昌施用。
（五）戊○○與王郁雯原為男女朋友關係，王郁雯於九十七年十
      月一日二十一時二十一分許，以其所持用之門號0000
      000000號行動電話與戊○○持用之門號00000
      00000號行動電話聯繫相約見面事宜後，於該日二十
      二時許，王郁雯前往設在彰化縣彰化市○○路之「蔚藍汽
      車旅館」與戊○○見面，戊○○竟基於轉讓禁藥之犯意，
      在其承租之房間內，無償轉讓價約一百元之禁藥甲基安非
      他命供王郁雯施用。
（六）戊○○基於幫助不詳姓名、年籍，年約二、三十歲，綽號
      「阿風」之成年男子，意圖營利，販賣第二級毒品甲基安
      非他命之犯意，於九十七年四月間某日，由丁○○以其所
      持用之門號0000000000號行動電話，與戊○○
      持用之門號0000000000號行動電話聯繫，詢問
      能否向其購買甲基安非他命，戊○○即先以電話聯絡不詳
      姓名、年籍，年約二、三十歲，綽號「阿風」之成年男子
      ，得知綽號「阿風」之成年男子有甲基安非他命可以販售
      後，再聯絡丁○○及綽號「阿風」之成年男子，告知雙方
      所駕駛車輛之車牌號碼，及約在彰化縣彰化市中央陸橋旁
      空地交易，幫助綽號「阿風」之成年男子以四千五百元之
      價格賣予丁○○四分之一錢之甲基安非他命一次。
（七）戊○○基於轉讓第一級毒品海洛因之犯意，因其與丙○之
      前同在監執行而認識，竟由丙○於九十七年九、十月間，
      以所持用之門號0000000000號行動電話，與戊○○持用之門號0000000000號行動電話聯繫後
      ，丙○即先後二次單獨前往位於彰化縣彰化市○○路「彰
      化殯儀館」附近戊○○某友人住處，由戊○○先後二次各
      無償轉讓價約五百元之第一級毒品海洛因供丙○施用。
二、甲○○部分：
（一）甲○○基於意圖營利，販賣第一級毒品海洛因之犯意，於
      九十七年十一月七日十八時許，由乙○○以其持用之00
      00000000號行動電話與甲○○持用之電話號碼0
      000000000號（門號所有人為劉忠和，廠牌、顏
      色均不詳）行動電話聯繫購買海洛因事宜後，乙○○即單
      獨前往彰化縣芬園鄉○○村○○路九七巷十二弄三十三號
      甲○○之住處，以一千元之價格，向甲○○購買第一級毒
      品海洛因一小包。
（二）甲○○基於轉讓第一級毒品海洛因之犯意，由沈００（詳
      細姓名、年籍詳卷，證人沈００於本院審理時要求勿於判
      決書上書寫其名）於九十七年十月九日十時許，以其所持
      用之0000000000號行動電話，與甲○○持用之
      電話號碼0000000000號行動電話聯繫後，沈０
      ０於該日十一時許單獨前往甲○○上開住處，由甲○○無
      償轉讓第一級毒品海洛因約施用一次之量供沈００施用。
三、嗣經刑事警察局第二隊二組、彰化縣警察局彰化分局及鹿港
    分局循線獲悉上情，報經臺灣彰化地方法院檢察署檢察官指
    揮偵辦，而於九十七年十一月二十四日八時許，經前開警務
    人員持檢察官開立之拘票及本院之搜索票，對戊○○等人之
    居、住所執行搜索，並拘提戊○○到案，始查悉上情。
貳、案經彰化縣警察局鹿港分局報請臺灣彰化地方法院檢察署檢
    察官偵查起訴。
    理  由
壹、程序部分：
一、被告戊○○之辯護人對於證人己○○、丁○○、丙○之警詢
    筆錄；被告甲○○之辯護人對證人乙○○、沈００之警詢筆
    錄均認係傳聞證據，而無證據能力。經查，前揭證人之警詢
    時之供述，確為審判外之陳述，其等於警詢時所為之供述，
    均屬傳聞證據，分別對被告戊○○、甲○○而言，均無證據
    能力。
二、按被告以外之人於審判外之言詞或書面陳述，除法律有規定
    者外，不得作為證據。被告以外之人於審判外之陳述，雖不
    符前四條之規定，而經當事人於審判程序同意作為證據，法
    院審酌該言詞陳述或書面陳述作成時之情況，認為適當者，
    亦得為證據。當事人、代理人或辯護人於法院調查證據時，
    知有第一百五十九條第一項不得為證據之情形，而未於言詞
    辯論終結前聲明異議者，視為有前項之同意，刑事訴訟法第
    一百五十九條第一項、第一百五十九條之五分別定有明文。
    經查，證人劉建昌、王郁雯於警詢時之證述，雖屬被告以外
    之人於審判外之言詞陳述，為傳聞證據，然被告戊○○及其
    辯護人於本院準備程序均同意將之引為證據，且經本院於審
    理時當庭直接提示而為合法之調查，被告戊○○及其辯護人
    等均未於言詞辯論終結前聲明異議，本院復審酌該等言詞陳
    述係由上開證人出於自由意識而陳述，並無非法取證之情況
    ，依刑事訴訟法第一百五十九條之五之規定，認上開證人於
    警詢時之證述，應得採為認定本件被告戊○○犯罪事實所憑
    之證據。
三、按被告以外之人於偵查中向檢察官所為陳述，除顯有不可信
    之情況者外，得為證據，刑事訴訟法第一百五十九條之一第
    二項定有明文。偵查中對被告以外之人（包括證人、鑑定人
    、告訴人、被害人及共同被告等）所為之偵查筆錄，或被告
    以外之人向檢察官所提之書面陳述，性質上均屬傳聞證據。
    惟現階段刑事訴訟法規定檢察官代表國家偵查犯罪、實施公
    訴，依法其有訊問被告、證人及鑑定人之權，證人、鑑定人
    且須具結，而實務運作時，檢察官偵查中向被告以外之人所
    取得之陳述，原則上均能遵守法律規定，不致違法取供，其
    可信度極高，職是，被告以外之人前於偵查中已具結而為證
    述，除反對該項供述得具有證據能力之一方，已釋明「顯有
    不可信之情況」之理由外，不宜以該證人未能於審判中接受
    他造之反對詰問為由，即遽指該證人於偵查中之陳述不具證
    據能力。故本件證人己○○、劉建昌、王郁雯、丁○○、丙○、乙○○、沈００等人於檢察官偵查中經具結之陳述，其
    等未曾提及檢察官在偵查時有不法取供之情形，被告戊○○
    、甲○○及其指定辯護人復未釋明上開證人之陳述有顯不可
    信之情況，依上說明，上開證人於偵查中經具結之證言自均
    具有證據能力。
貳、實體部分：
一、訊據被告戊○○對於上開事實欄壹一編號（一）、（三）至
    （五）、（七）之犯罪事實，分別於偵查中及本院審理時均
    坦承不諱，核與證人劉建昌、王郁雯於警詢、偵查中之證述
    情節，及證人己○○、丙○於偵查中之證述情節，證人己○○於本院審理時之證述情節相符。此外，復有監聽譯文（參
    九十七年度警聲搜字第二六四０號偵查卷第五十八頁、第一
    七四頁）在卷可資佐證，被告戊○○此部分犯行，均堪以認
    定。
二、質之被告戊○○矢口否認有上開事實欄壹一編號（二）、（
    六）之犯罪事實，並辯稱：伊只賣給己○○Ｋ他命一次，得
    款五百元；伊只留電話號碼0000000000號給丁○○，沒有賣甲基安非他命給他，丁○○是問伊有無甲基安非
    他命，伊問其友人「阿風」有無在賣甲基安非他命，「阿風
    」說有，伊只介紹他們交易，丁○○是向伊朋友「阿風」購
    買甲基安非他命，不是向伊購買的云云。惟查：
（一）證人己○○於偵查中結證稱：伊認識戊○○半年多，並曾
      向他購買過Ｋ他命，今年（九十七年）四月間至今年九月
      十三日止，伊均是以其所有的號碼0000000000
      號行動電話或公共電話，撥打戊○○所持用之號碼000
      0000000號行動電話聯繫購買毒品Ｋ他命，每次均
      購買一至三組，價格是四百元至一千元，地點均是在彰化
      縣埔心鄉○○○○○道路下之三合院民宅，均是戊○○親
      自將Ｋ他命交給伊的；伊均是向戊○○聯繫購買Ｋ他命，
      譯文中綽號「阿龍」之男子均與戊○○在一起，但伊不知
      他的真實年籍為何等語（參九十七年度偵字第一０五七六
      號偵查卷第一四六頁、第一四七頁）。再於本院結證稱：
      伊是跟戊○○購買Ｋ他命，最後一次是通聯紀錄（九十七
      年九月十一日十七時三十八分許）那次，這次是買十公克
      ，價格五千元，是在彰化縣埔心鄉三媽臭臭鍋前一手交錢
      ，一手交貨，但這次的毒品不純，要戊○○退貨，戊○○
      不同意，伊也自認倒楣算了，沒有為這件事情記恨糾葛，
      之前也沒有什麼冤仇；伊都是用行動話跟戊○○聯繫，都
      打他０九一六後面號碼忘記了，如打不通才打前四碼０九
      八七之行動電話聯絡，前一次是到戊○○住處跟他買，最
      後一次是在車上交易，一手交錢，一手交貨，二次毒品Ｋ
      他命都是戊○○直接賣給伊的，戊○○沒有跟其他人一起
      賣，也不知道戊○○的毒品Ｋ他命是從何而來，伊前一次
      向戊○○買Ｋ他命時，「阿龍」雖也在場，但是伊是與戊○○一手交錢，一手交貨，並沒有看到戊○○有無向「阿
      龍」拿Ｋ他命再賣給伊，伊不會跟戊○○其他朋友接觸等
      語（參本院九十八年四月十六日審判筆錄）。又證人己○○以其所持用之門號0000000000號行動電話，
      與被告戊○○所持用之門號0000000000號行動
      電話，有關購買Ｋ他命之通話內容如下：
      (1)九十七年九月十一日十七時三十八分三十六秒，Ｂ（證
        人己○○）打給Ａ（被告戊○○）。
        Ｂ：兄仔，我小胖，你們都在那邊嗎？處理好了。
        Ａ：對，要等阿龍回來。
        Ｂ：要多久回來，如果要等很久，我想先去學校後，下
            課再去你那裡。
        Ａ：好。
      (2)九十七年九月十一日十九時九分四十三秒，Ｂ（證人己○○）打給Ａ（被告戊○○）。
        Ｂ：我十點過去。
        Ａ：好。
      (3)九十七年九月十一日二十二時三分八秒，Ｂ（證人己○○）打給Ａ（被告戊○○）。
        Ｂ：兄仔，我是小胖，我等下過去你那裡。
        Ａ：好。
        Ｂ：阿龍呢？
        Ａ：阿龍又出去了。
        Ｂ：他處理好了嗎？
        Ａ：他說明天要打給你，另外你在用的，我們有。
        Ｂ：可是我跟我朋友說好了。
        Ａ：我怎麼知道，你打阿龍的，他本來處理好了，結果
            被他老爸抓回去。
      (4)九十七年九月十三日十七時三十七分五十秒，Ｂ（證人
        己○○）打給Ａ（被告戊○○）。
        Ａ：喂。
        Ｂ：喂，大哥，你還在小劉那裡嗎？
        Ａ：怎樣。
        Ｂ：我朋友說那個要退啦，他用完全不行啦，他說要拿
            錢補貼你啦。
        Ａ：喔．那個是要怎麼辦．．．你們在做事喔．．．
        Ｂ：大哥，你要讓我退啦，人都在這邊了。
        Ａ：實在是．．．去台北拿啦。
        Ｂ：他說他會補貼你油錢。
      有上開行動電話通話監聽譯文在卷可按（參九十七年度警
      聲搜字第二六四０號偵查卷第二一六頁、第二一七頁、第
      二二０頁），揆諸證人己○○前揭證述，及上開通話譯文
      內容，被告戊○○與證人己○○業已約定買Ｋ他命，並已
      完成交易，是被告戊○○確有於九十七年九月十一日二十
      二時三分八秒通話後之某時，販賣第三級毒品Ｋ他命予證
      人己○○，得款五千元無誤。又被告戊○○業已自白其於
      九十七年六至八月間某日，賣給己○○Ｋ他命一次，得款
      五百元等情，則被告戊○○前揭所辯，其僅販賣第三級毒
      品Ｋ他命予證人己○○一次云云，應係事後避重就輕之詞
      ，不可採信，其確有上開販賣第三級毒品Ｋ他命予證人己○○之犯行，應堪認定。
（二）證人丁○○於偵查中結證稱：伊於九十七年四月間，以其
      所持用之門號0000000000號行動電話，撥打戊○○持用的行動電話聯繫購買安非他命事宜後，二人即相
      約在彰化縣彰化市中央陸橋旁空地交易，伊每次均以四千
      五百元之價格，向戊○○購買四分之一錢的甲基安非他命
      等語（參九十七年度偵字第一０五七六號偵查卷第二０四
      頁）。再於本院審理時證稱：伊施用之毒品甲基安非他命
      都是向戊○○買的，拿給戊○○甲基安非他命的人伊不知
      道姓名，但伊都是找戊○○買毒品，他旁邊的人把毒品交
      給他，每次都是買四分之一錢，價格是四千五百元，是先
      打電話給戊○○再約地點交貨，第一次於九十七年四月間
      ，是在彰化縣彰化市消防局附近中央陸橋下面交易；伊找
      戊○○買四分之一錢的甲基安非他命，戊○○叫伊去中央
      陸橋那邊等，伊說開什麼車，戊○○也告訴伊開什麼車來
      ，之後來交易的人伊不認識，但一到，伊就知道拿毒品要
      來賣伊，就一手交錢，一手交貨，交易完就各自離開；伊
      與戊○○並無仇恨、糾紛或不愉快之情事等語（參本院九
      十八年三月二十五日審判筆錄）。被告戊○○雖否認其有
      幫助綽號「阿風」之成年男子販賣甲基安非他命予證人丁○○，然其亦供稱：伊有留電話號碼000000000
      0號給丁○○，是丁○○問伊毒品在那裡拿，伊跟丁○○
      說伊跟朋友「阿風」拿的，「阿風」每天都會到甲○○住
      處找伊，他每天都會帶甲基安非他命來賣，且伊對丁○○
      於本院審理時所為之證述沒有意見；中央陸橋那次是丁○○打電話給伊，伊問朋友「阿風」有無要賣，他說好，伊
      就再跟丁○○以電話聯繫，說伊朋友開什麼車，並告知伊
      朋友丁○○開什麼車，並到中央陸橋交易；丁○○打電話
      給伊要買甲基安非他命，伊就問「阿風」你有無要「出」
      ，所謂「出」，就是賣的意思，他說好，伊就在電話中跟
      丁○○約時間、地點交易，這是在九十七年四月間的事，
      當時丁○○跟伊說要買四千五百元等語。查證人丁○○與
      被告戊○○間並無任何冤仇糾紛，業據證人丁○○證述在
      卷，被告戊○○對此亦不爭執，則證人丁○○即無誣陷被
      告戊○○之必要，再被告戊○○對證人丁○○於本院之證
      述亦表示無意見，足認證人丁○○上開證述堪予採信。又
      證人丁○○證稱：九十七年四月間在中央陸橋那邊交易時
      ，來交易的人伊不認識，但一到，伊就知道拿毒品要來賣
      伊，就一手交錢，一手交貨，交易完就各自離開等語。已
      如前述，而被告戊○○亦供稱其有幫綽號「阿風」之友人
      聯絡販買甲基安非他命予證人丁○○之事，足認被告戊○○確有幫助其友人綽號「阿風」之成年男子，於九十七年
      四月間某日在彰化縣彰化市中央陸橋販賣甲基安非他命予
      證人丁○○無誤。被告戊○○前揭所辯，應係事後卸責之
      詞，要無可採，其此部分之犯行，亦堪認定。
（三）又我國查緝毒品之販賣一向執法甚嚴，對於販賣甲基安非
      他命、Ｋ他命之第二、三級毒品亦均科以重度刑責，而販
      賣甲基安非他命、Ｋ他命既均係違法行為，當非可公然為
      之，亦無公定價格，且容易分裝並增減份量，而每次買賣
      之價量，可能隨時依雙方關係深淺、資力、需求量及對行
      情之認知、來源是否充裕、查緝是否嚴謹、購買者被查獲
      時供述購買對象之可能風險之評估等情形，而異其標準，
      非可一概而論；而買受毒品之人通常亦無法探知販毒者賺
      取利潤幾何，是販賣毒品之利得，除被告坦承犯行或價量
      俱臻明確外，委難察得實情，販賣之人從價差或量差中牟
      利之方式雖異，其意圖營利之販賣行為則同一。再因甲基
      安非他命、Ｋ他命均量微價高，販賣者率有利益可圖，被
      告戊○○對於販賣Ｋ他命，及其友人「阿風」對於販賣甲
      基安非他命可否獲取金錢利潤乙事，自當極為重視，苟非
      確實有利可圖，以被告戊○○與證人己○○，及「阿風」
      與證人丁○○間非屬至親，其等僅係因交易毒品而接觸聯
      繫等情以觀，則被告戊○○及「阿風」豈會願意對證人己○○、丁○○未賺取任何毒品之價差，甚且無償或無利可
      圖而提供大量Ｋ他命及甲基安非他命予證人己○○、丁○○，並甘冒遭警查獲之風險而如此作為之理。則被告戊○○雖未供述確認賺取差價之具體金額為何，且因被告戊○○否認有本案販賣Ｋ他命五千元部分之犯行，而無可查證
      其賣出確實賺取之差價，惟依前開說明，被告戊○○販賣
      Ｋ他命及其友人「阿風」販賣甲基安非他命，確均有意圖
      營利之犯意並賺取差價，實堪認定。
（四）綜上所述，被告戊○○前揭所辯，應係事後卸責及避重就
      輕之詞，不足採信。被告戊○○有上開幫助販賣第二級毒
      品甲基安非他命、販賣第三級毒品Ｋ他命，及轉讓第一級
      毒品海洛因、禁藥甲基安非他命等犯行，本件事證業已明
      確，其犯行均堪認定，應依法論科。
三、訊據被告甲○○矢口否認有販賣第一級毒品海洛因給乙○○
    ，及無償轉讓第一級毒品海洛因給沈００，並辯稱：伊沒有
    錢買海洛因來賣，且沈００的部分是戊○○無償轉讓給他的
    ，不是伊無償轉讓的云云。惟查：
（一）關於販賣第一級毒品部分：
    (1)證人乙○○於偵查中結證稱：0000000000號行
      動電話係伊所使用，伊的綽號叫「阿邦」，其於九十七年
      十一月七日十九時許，是單獨前往甲○○的住處，以一千
      元的價格向甲○○購買毒品海洛因一次；0000000
      000號與0000000000號之行動電話號碼，於
      九十七年十一月七日十八時四十四分十八秒、同日十八時
      五十一分四十五秒、同日十八時五十八分五十一秒之通訊
      監察譯文中，所謂「一天」是指一千元的海洛因，就在該
      通電話通話完畢後，伊即前往甲○○住處，向其購買第一
      級毒品海洛因等語明確（參九十七年度偵字第一０五七六
      號偵查卷第一七二頁、第一七三頁）。
    (2)證人乙○○雖於本院審理時結證稱：其施用之第一級毒品
      海洛因是向綽號「阿平」之人所買，沒有向甲○○購買，
      「阿平」是三十多歲人，他的電話號碼已經忘了；在偵查
      中會這樣說是警察叫伊說的，監聽譯文也是警察叫伊這麼
      寫的，但警察沒有打伊，只講如不這樣說會很麻煩，監聽
      譯文中「一天」是指找一天去找朋友，但當天沒有碰到甲○○，是要找綽號「阿文」的朋友，他年約三十歲，住在
      草屯財神廟附近，找「阿文」只是聊天而已，甲○○跟「
      阿文」也熟，所以找他一起去，但後來沒有找到「阿文」
      ，伊是先聯絡甲○○後，再聯絡「阿文」，「阿文」說沒
      空，就沒去找他，後來只跟「阿文」以電話聯絡，伊就去
      甲○○家裡跟他講「阿文」沒空，伊與甲○○就沒有過去
      ，然後就回家；伊打電話給甲○○後，他說十幾分鐘後會
      回來，但伊沒有碰到他，約一、二個小時伊再打電話給甲○○，但他還沒有回來，就沒再打電話給他；譯文中「一
      天」是指要找一天去找「阿文」，伊打電話後就到甲○○
      家要跟他一起去找「阿文」，伊在甲○○家當場打電話給
      「阿文」，當時甲○○也在場，再改稱伊沒有當天要去找
      「阿文」，當天也沒有遇到甲○○，在電話中沒有講要找
      「阿文」是想見面後再講等語（參本院九十八年三月二十
      五日審判筆錄）。由證人乙○○於本院上開證述內容觀之
      ，忽而稱有見到被告甲○○，忽而稱未見到被告甲○○，
      前後證述內容矛盾，且證人乙○○於九十七年十一月七日
      僅與被告甲○○在同日十八時四十四分十八秒至十八時五
      十八分五十一秒有三次之電話通聯紀錄，當日其後至同年
      月十一日止，再無任何電話通話通聯紀錄，有該監聽譯文
      紀錄在卷可按（參九十七年度偵字第一０五七六號偵查卷
      第一六七頁、九十七年度警聲搜字第二六四０號偵查卷第
      七十七頁至第七十九頁），與證人乙○○上開證述其於一
      、二小時後有再打電話給被告甲○○之情節不符，足認證
      人乙○○於本院所為之上開證述實有可疑之處。
    (3)再被告甲○○於本院審理時供稱：上開電話譯文是乙○○
      打電話要來找伊，伊說好，但伊要出去一下，等伊回來後
      就沒看到人，那天伊都沒有看到乙○○，他找伊做何事，
      伊根本不知道，因時間已久，他講什麼已不記得，好像是
      要去找什麼人，乙○○拜託伊去找那個人，是找誰伊忘記
      了，拜託伊去找那個人做什麼，也忘記了；譯文中的「一
      天」是什麼意思伊不知道，會接著說「好」，是沒聽清楚
      ；「一天」是叫伊找一天跟乙○○去找人，接電話時伊還
      不知道「一天」是什麼意思，是事後才知道，是隔了一、
      二天到草屯喝美沙冬碰到乙○○才知道。乙○○說電話講
      一天是找一天跟他一起去找人，至於找誰伊不知道，伊聽
      乙○○解釋「一天」的意思，才知道是如此；當天電話中
      伊跟乙○○說十分鐘才會回來，但大概超過十五分鐘才回
      來，所以沒有看到乙○○；對於乙○○於審判中所為之證
      述沒有意見等語（參本院九十八年三月二十五日審判筆錄
      ）。然被告甲○○於檢察官九十七年十二月三日偵查中供
      稱：其與乙○○之通訊監聽譯文內容確實是伊與乙○○之
      對話，該通電話是乙○○要找戊○○，但不知道戊○○的
      電話才打電話給伊，譯文中所示「一天」所指何意伊不知
      道等語（參九十七年度偵字第０一五七六號偵查卷第二０
      九頁）。是證人乙○○於九十七年十一月七日與被告甲○○之電話通話，如是要去找朋友，何以被告甲○○於距離
      不到一個月之九十七年十二月三日偵查中會供稱不知「一
      天」是何意思，而於距離其與乙○○在九十七年十一月七
      日通話，約四個多月後之九十八年三月二十五日本院審理
      時，能明確指出「一天」是找一天去找朋友，顯見其前後
      所為之供述互相矛盾而有不實之處。再由被告甲○○於偵
      查中及本院所為之供述，與證人乙○○所為之前開證述內
      容均不相符合，如證人乙○○是要與被告甲○○去找其等
      共同之友人「阿文」，被告甲○○竟稱不知去找何人等情
      ，足認被告甲○○前開供稱九十七年十一月七日與證人乙○○通話後之情節，均與事實不符，而有隱瞞之處。
    (4)又證人乙○○以其所持用之門號0000000000號
      行動電話，與被告甲○○所持用之門號00000000
      00號之行動電話，於九十七年十一月七日之通話內容如
      下：
      九十七年十一月七日十八時四十四分十八秒，Ｂ（證人
        乙○○）打給Ａ（被告甲○○）。
        Ｂ：有在家嗎？
        Ａ：有。
        Ｂ：方便過去嗎？
        Ａ：你過來。
      九十七年十一月七日十八時五十一分四十五秒，Ｂ（證
        人乙○○）打給Ａ（被告甲○○）。
        Ｂ：我想去找你？
        Ａ：我大概要十分鐘才會回去。
      九十七年十一月七日十八時五十八分五十一秒，Ｂ（證
        人乙○○）打給Ａ（被告甲○○）。
        Ｂ：到了沒？
        Ａ：怎樣？
        Ｂ：「一天」？
        Ａ：好。
      有上開行動電話通話監聽譯文在卷可按（參九十七年度偵
      字第一０五七六號偵查卷第一六七頁）。參酌上開監聽譯
      文內容，就「一天」之真意，應係證人乙○○與被告甲○○早已約定其意，否則證人乙○○對被告甲○○僅說出「
      一天」，何以被告甲○○即可回答「好」，而無需再問證
      人乙○○「一天」是何意思自明。且販賣第一級毒品海洛
      因，在實務上均是以代號稱之，從未有買賣雙方直接說明
      要買多少第一級毒品海洛因之情事，是被告甲○○與證人
      乙○○就其等間對第一級毒品海洛因之買賣方式及價格以
      代號「一天」代之，亦符常情。又由其等上開後通聯記錄
      觀之，顯見被告甲○○已然回到住處，而證人乙○○亦已
      到達被告甲○○住處，再以電話確認被告甲○○是否回到
      住處，非如證人乙○○與被告甲○○前開所述，被告甲○○不在住處而未碰面。
    (5)再按我國查緝毒品海洛因之施用或販賣，一向執法甚嚴，
      對於販賣海洛因者尤科以死刑、無期徒刑之重度刑責，販
      賣海洛因既經政府懸為禁令、嚴加取締，且海洛因物稀價
      昂，取得不易，苟無利可圖，應無甘冒被查緝法辦判處重
      刑之危險，平白無端從事海洛因買賣之工作，是販毒者販
      入之價格必較其出售之價格為低，而有從中賺取價差或量
      差牟利之意圖及事實，應屬合理之認定。又販賣海洛因既
      係違法行為，當非可公然為之，亦無公定價格，且容易分
      裝、稀釋以增減份量，而每次買賣之價量，可能隨時依雙
      方關係深淺、資力、需求量及對行情之認知、來源是否充
      裕、查緝是否嚴謹、購買者被查獲時供述購買對象之可能
      風險之評估等情形，而異其標準，非可一概而論；而買受
      毒品之人通常亦無法探知販毒者賺取利潤幾何，是販賣毒
      品之利得，除被告坦承犯行或價量俱臻明確外，委難察得
      實情，販賣之人從價差或量差中牟利之方式雖異，其意圖
      營利之販賣行為則同一。職是之故，縱未確切查得販賣所
      得，但除別有事證，足認係按同一價格轉讓確未牟利者外
      ，尚難執此認非法販賣之事證有所不足，致知過坦承者難
      辭重典，飾詞否認者反得逞僥倖，而失情理之平。本案因
      被告甲○○否認販賣海洛因之犯行，亦無法得知其販入海
      洛因之實際重量或價格，致無法查得被告甲○○販賣之確
      實利潤為何，然徵之海洛因量微價高，販賣者確有暴利可
      圖，茍非意圖販賣營利，一般人應無甘冒重典，平白無端
      為該買賣之義務服務，而將價格昂貴、取得不易之毒品海
      洛因逕依購入之價格轉售之理？是被告甲○○販入之價格
      必較售出之價格低廉，而有從中賺取價差或量差牟利之意
      圖及事實，應屬合理之認定。況其證人乙○○與被告甲○○僅為普通朋友關係、交情非深一情，已為證人乙○○證
      稱在卷，若謂被告甲○○願費時費事並甘冒刑責無償代購
      毒品給證人乙○○，此亦有悖情理，足見被告甲○○並非
      基於單純服務而代行調貨之非圖利本意，而係平日即有接
      受他人購買毒品，從事毒品買賣交易之營利行為，是被告
      甲○○確有營利之意圖至明。
    (6)綜上所述，證人乙○○於本院審理時所為之證述，參酌上
      開被告甲○○所為之供述，及監聽譯文之內容，應係迴護
      被告之詞，不可採信。而其在偵查中具結所為之證述，參
      以監聽譯文之內容，均相符合，而可採信。被告甲○○確
      有於前揭時地，意圖營利販賣第一級毒品海洛因予證人乙○○，得款一千元，其前揭所辯應係事後卸責之詞，要無
      可採。
（二）關於轉讓第一級毒品海洛因部分：
    (1)證人沈００於偵查中結證稱：伊並沒有向甲○○買過毒品
      ，但甲○○曾提供毒品海洛因供其施用一次，九十七年十
      月九日十時十五分四十七秒之通話譯文中「原子筆」是指
      注射針筒，甲○○該次在其租屋處無償轉毒品海洛因供施
      用，而「四千」是伊積欠甲○○的債務，並非購毒的款項
      等語明確（參九十七年度偵字第一０五七六號偵查卷第二
      五一頁）。
    (2)證人沈００雖於本院審理時證稱：伊施用之海洛因是向綽
      號「阿成」之人購買，也沒有人請過伊施用海洛因；伊有
      找過甲○○，與他是同鄉，認識有十年，他住社口。伊也
      看過戊○○，但不知他的名字，也沒有稱呼過他及跟他講
      過話，在何處看過沒印象，跟戊○○也沒有交情，戊○○
      也沒有請過伊施用毒品；伊跟甲○○無冤無仇，在偵查中
      說錯了，當時伊跟甲○○及他的朋友一同在車上，是他的
      朋友請伊海洛因的，因在偵查中伊要趕坐十二時十五分或
      二十分的車回芬園鄉，所以沒有想的很清楚，只回答有或
      無，因為不認識另外一個人，所以才說是甲○○，當時並
      沒有注意誰拿毒品過來給伊；原來是由甲○○開車載伊到
      三家村找朋友，之後改坐他朋友的車，所以是他朋友開車
      ，伊問有沒有海洛因，他朋友就挖了一點海洛因裝在塑膠
      袋內給伊。他的朋友是一邊開車一邊拿塑膠袋挖海洛因給
      伊，伊與甲○○的朋友是第一次見面，並不認識他，也不
      是在場的戊○○，伊說不舒服，他就挖海洛因給伊，當時
      海洛因是放在前座，但在哪個地方伊沒看到，他從袋子挖
      出來；伊的真意是要跟甲○○要海洛因，跟他的朋友第一
      次見面，伊也不好意思跟他要，是跟甲○○要，但是他的
      朋友給伊的，甲○○也有看到他的朋友拿毒品給伊。由證
      人沈００於本院所為之證述觀之，其證述被告甲○○之友
      人一邊開車一邊挖置於塑膠袋內之海洛因之情節根本不可
      能發生，應係迴護被告甲○○之詞，而不可採信。
    (3)再證人沈００以其持用之門號0000000000號行
      動電話，與被告甲○○所持用之0000000000號
      行動電話於九十七年十月九日十時十五分四十七秒之通話
      內容如下：Ｂ（沈００）打給Ａ（甲○○）
      Ｂ：我有四千要拿給你。
      Ａ：好，我在家等你。
      Ｂ：我過去方便嗎？
      Ａ：好。
      Ｂ：我順便要去買「原子筆」。
      Ａ：多買幾枝。
      有上開行動電話通話監聽譯文在卷可按（參九十七年度警
      聲搜字第二六四０號偵查卷第八十四頁）。再「原子筆」
      是指注射針筒，而注射針筒係施用第一級毒品海洛因所需
      之物，此為施用第一級毒品海洛因者所皆知之事，證人沈
      ００與被告甲○○上開電話通聯時，被告甲○○還要求證
      人沈００多買幾枝「原子筆」，顯見其等均係要施用第一
      級毒品海洛因，被告甲○○才會要求證人沈００多買幾枝
      「原子筆」，由此更足堪認定證人沈００與被告甲○○在
      上開通話後，即到被告甲○○住處一同施用第一級毒品海
      洛因，且是分由證人沈００提供注射針筒，被告甲○○提
      供第一級毒品海洛因後共同施用無誤，否則被告甲○○何
      以要要求證人沈００多買幾枝「原子筆」。是上開行動電
      話通話監聽譯文既與證人沈００在偵查中之證述情節相符
      ，則證人沈００於偵查中之證述，應與事實相符，而可採
      信。
    (4)證人戊○○雖於本院證稱：伊有一陣子住在甲○○家裡，
      沈００去甲○○家要跟甲○○要海洛因施用，甲○○剛好
      身上沒有毒品，而伊身上剛好有一點海洛因，所以伊就請
      證人沈００施用，他還跟伊說這樣不好意思，以後有會還
      伊；伊只在九十七年十月九日那天看過沈００一次，看到
      他人很痛苦，伊身上剩一次的量，就挖一些給他；在九十
      七年十月間伊施用第一級毒品海洛因一次要一千多元，給
      沈００的量約五百元，除了給沈００外，沒有給其他陌生
      的人施用，沈００是要去找甲○○，伊跟他沒有什麼關係
      ，也沒有交情，伊也沒有什麼錢等語。然證人沈００證述
      其之前雖看過戊○○，但不知他的名字，也沒有稱呼過他
      及跟他講過話，在何處看過沒印象，跟戊○○也沒有交情
      ，戊○○也沒有請過伊施用毒品等語，已如前述。且證人
      戊○○亦證稱其是第一次見到證人沈００，沒有什麼關係
      ，也沒有交情，伊也沒有什麼錢等語。則證人戊○○既與
      證人沈００並無交情，且本身亦沒有金錢，而第一級毒品
      海洛因之價格高昂，一般吸毒人口在其自身並沒有多少金
      錢及多少第一級毒品海洛因存量之情形下，豈會輕易將第
      一級毒品海洛因無償轉讓予陌生之人。又證人戊○○證稱
      其有一段時間寄住在被告甲○○家中，顯見其與被告甲○○間有一定之情誼，足認證人戊○○上開證述，係為迴護
      被告甲○○之詞，而無可信。
    (5)綜上所述，證人沈００於本院審理時所為之證述，及其於
      偵查中具結所為之證述、其與被告甲○○之電話監聽譯文
      ，暨被告甲○○陳述日轉讓第一級毒品海洛因之情節完全
      不符，足認證人沈００於本院審理時所為之證述，不可採
      信。而證人沈００在偵查中具結所為之證述，與其等之電
      話通話監聽譯文均相符合，而可得採信。被告甲○○確有
      於前揭時地，無償轉讓第一級毒品海洛因予證人沈００施
      用，其前揭辯稱應係事後卸責之詞，要無可採。
（三）揆諸前揭說明，被告甲○○前揭所辯，應係事後卸責之詞
      ，不足採信。被告甲○○有上開販賣第一級毒品海洛因，
      及轉讓第一級毒品海洛因等犯行，事證業已明確，其犯行
      均堪認定，應依法論科。
四、按安非他命類藥品，業經行政院衛生署於六十九年十二月八
    日以衛署藥字第三０一一二四號公告列入藥物藥商管理法（
    已於八十二年二月五日修改法規名稱為藥事法）第十六條（
    即現行藥事法第二十二條）第一款之禁藥管理，禁止輸入、
    製造，並自七十年六月一日起禁止販賣，於七十五年七月十
    一日再以衛署藥字第五九七六二七號公告禁止使用在案，再
    於七十九年十月九日以衛署藥字第九０四一四二號公告列入
    麻醉藥品管理，嗣於八十七年五月二十日毒品危害防制條例
    修正公布後，雖將甲基安非他命列入第二級毒品，但前揭禁
    藥管理之公告並未廢止，是甲基安非他命仍屬藥事法所定之
    禁藥。又查甲基安非他命雖係毒品危害防制條例第二項第二
    款所規定之「第二級毒品」，但其亦屬於藥事法所稱之「禁
    藥」（即藥事法第二十二條第一款所稱之「經中央衛生主管
    機關明令公告禁止製造、調劑、輸入、輸出、販賣或陳列之
    毒害藥品」）。而明知為禁藥而轉讓者，藥事法第八十三條
    亦定有處罰明文。故行為人明知為禁藥即甲基安非他命而轉
    讓予他人者，除成立毒品危害防制條例第八條第二項之轉讓
    第二級毒品罪外，亦構成（修正前）藥事法第八十三條第一
    項之轉讓禁藥罪，此係屬同一犯罪行為而同時有二種法律可
    資處罰之「法條（規）競合」情形，應依「重法優於輕法」
    、「後法優於前法」等法理，擇一處斷（最高法院九十六年
    度臺上字第三五八二號判決要旨參照）。又藥事法第八十三
    條第一項係於九十三年四月二十一日修正公布，同月二十三
    日施行，為毒品危害防制條例之後法。且毒品之範圍尚包括
    影響精神物質與其製品，而藥事之管理，亦非僅止於藥品之
    管理，毒品未必係經公告之禁藥，禁藥亦未必為毒品，毒品
    危害防制條例與藥事法二者，並無必然之特別法與普通法關
    係。故除轉讓之甲基安非他命數量達轉讓持有毒品加重其刑
    之數量標準第二條所定之淨重十公克以上，應依毒品危害防
    制條例第八條第六項規定加重其刑，其加重後之法定刑較藥
    事法第八十三條第一項為重者外，因藥事法第八十三條第一
    項為後法，且為重法，應優先適用藥事法處斷。再被告戊○○轉讓禁藥甲基安非他命予證人王郁雯，其轉讓之甲基安非
    他命之總淨重，並無積極證據證明被告戊○○轉讓之甲基安
    非他命數量已達行政院九十三年一月七日院臺法字第０九三
    ００八０五五一號令頒轉讓持有毒品加重其刑之數量標準第
    二條關於第二級毒品在淨重十公克以上之規定，故被告戊○○轉讓第二級毒品甲基安非他命之犯行，依上揭說明，應論
    以藥事法第八十三條第一項之轉讓禁藥罪，先與指明。
五、按行為後法律有變更者適用行為時之法律。但行為後之法律
    有利於行為人者，適用最有利於行為人之法律，刑法第二條
    第一項定有明文。本件被告戊○○、甲○○行為後，毒品危
    害防制條例第四條第一項至第三項之規定：「製造、運輸、
    販賣第一級毒品者，處死刑或無期徒刑；處無期徒刑者，得
    併科新臺幣一千萬元以下罰金。製造、運輸、販賣第二級毒
    品者，處無期徒刑或七年以上有期徒刑，得併科新臺幣七百
    萬元以下罰金。製造、運輸、販賣第三級毒品者，處五年以
    上有期徒刑，得併科新臺幣五百萬元以下罰金。」，修正為
    「製造、運輸、販賣第一級毒品者，處死刑或無期徒刑；處
    無期徒刑者，得併科新臺幣二千萬元以下罰金。製造、運輸
    、販賣第二級毒品者，處無期徒刑或七年以上有期徒刑，得
    併科新臺幣一千萬元以下罰金。製造、運輸、販賣第三級毒
    品者，處五年以上有期徒刑，得併科新臺幣七百萬元以下罰
    金。」，並經總統於九十八年五月二十日以華總一義字第０
    九八００一二五一四一號令公布，而於同年月二十二日生效
    ，經比較修正前後之毒品危害防制條例第四條第一項至第三
    項之規定，以九十八年五月二十日修正公布前之規定，較有
    利於被告戊○○、甲○○，本件被告戊○○所犯販賣第三級
    毒品Ｋ他命及幫助販賣第二級毒品甲基安非他命部分，及被
    告甲○○販賣第一級毒品海洛因部分，均應適用行為時即修
    正前之法律，對被告戊○○、甲○○較為有利。
六、論罪科刑部分：
  (1)核被告戊○○所為事實欄一（一）、（二）之部分，均係犯
    修正前毒品危害防制條例第四條第三項之販賣第三級毒品罪
    、事實欄一（三）、（四）之部分，均係犯毒品危害防制條
    例第八條第一項之轉讓第一級毒品罪、事實欄一（五）之部
    分，係犯藥事法第八十三條第一項之明知為禁藥而轉讓罪、
    事實欄一（六）之部分，係犯刑法第三十條第一項、修正前
    毒品危害防制條例第四條第二項之幫助販賣第二級毒品罪、
    事實欄一（七）之部分，係犯毒品危害防制條例第八條第一
    項之轉讓第一級毒品罪（二次）；被告甲○○所為事實欄二
    （一）之部分，係犯修正前毒品危害防制條例第四條第一項
    之販賣第一級毒品罪、事實欄二（二）之部分，係犯毒品危
    害防制條例第八條第一項之轉讓第一級毒品罪。被告戊○○
    為轉讓第一級毒品海洛因及禁藥甲基安非他命而持有第一級
    級毒品及禁藥之低度行為，應為轉讓之行為所吸收，均不另
    論罪；被告甲○○為販賣及轉讓第一級毒品海洛因而持有該
    級毒品之低度行為，應為販賣及轉讓之行為所吸收，均不另
    論罪。
  (2)又公訴人認被告戊○○就事實欄一（一）、（二）之部分，
    與綽號「阿龍」之成年男子有犯意聯絡及行為分擔，均為共
    同正犯。然證人己○○到院證稱僅係被告戊○○將Ｋ他命賣
    給伊，並沒有看到其他之人將Ｋ他命拿給被告戊○○等語，
    已如前述，是公訴人認被告戊○○此部分犯行與綽號「阿龍
    」之人有共犯關係容有誤會。再被告所犯事實欄一（六）之
    部分，係屬幫助犯，公訴人認係正犯，亦有誤會，併予敘明
    。
  (3)再揆之原刑法第五十六條連續犯修正之理由略謂：「對繼續
    （指反覆多次）犯同一罪名之罪者，均適用連續犯之規定論
    處，不無鼓勵犯罪之嫌，亦使國家刑罰權之行使發生不合理
    之現象。」、「基於連續犯原為數罪之本質及刑罰公平原則
    之考量，爰刪除有關連續犯之規定」等語，顯見基於概括犯
    意，多次販賣毒品之行為，於刑法修正前，固得依連續犯之
    例，論以一罪，但於修正刑法施行後，所為之數販賣毒品行
    為，即應回歸本來就應賦予複數法律效果之原貌，而各自獨
    立評價之數罪。而所謂「集合犯」是指立法者所制定之犯罪
    構成要件中，本就預定有數個同種類之行為將反覆實行之犯
    罪而言，將各自實現犯罪構成要件之多數行為，總括或擬制
    成一個構成要件之「集合犯」行為，而論以一罪。是以對於
    集合犯，必須從嚴解釋，以符合立法者之本意。觀諸毒品危
    害防制條例第四條第一項規定之販賣第一級毒品罪之構成要
    件文義，實無從認定立法者本即預定該犯罪之本質，必有數
    個同種類行為而反覆實行之集合犯態樣。又所指接續犯乃指
    單一犯意，在時間、空間密接之犯罪情形而言，否則，即不
    符合接續犯之要件。核之反覆多次之販賣毒品行為，其在時
    間差距上，可以分開，各具獨立性，在九十五年七月一日修
    正刑法施行前，從未將多次販賣毒品之行為，視為集合犯或
    接續犯，則在修正刑法施行後，自難僅因連續犯刪除後，多
    次販賣毒品行為，須按數罪併罰，行為人可能受重刑制裁，
    即遷就其利益，強將原屬於連續犯之數個獨立犯罪之行為，
    不當解釋為集合犯或接續犯。因此，就刑法修正施行後之多
    次販賣毒品犯行，採一罪一罰，始符合刑罰公平原則。依前
    開說明，被告本案各次販賣第二級毒品既遂、未遂之行為，
    自應按數罪分論併罰之，方稱允當（最高法院九十七年度臺
    上字第八七三號判決意旨參照）。是被告戊○○就前開二次
    販賣第三級毒品Ｋ他命犯行、四次轉讓第一級毒品海洛因犯
    行，及一次幫助販賣第二級毒品甲基安非他命犯行、一次轉
    讓禁藥（甲基安非他命）犯行，及被告甲○○前開一次販賣
    第一級毒品犯行、一次轉讓第一級毒品海洛因犯行，均犯意
    各別，行為互殊，均應予分論併罰，公訴人認被告戊○○就
    二次販賣Ｋ他命及四次轉讓海洛因部分認係集合犯，為包括
    一罪，亦屬誤會。
  (4)次查被告戊○○曾於八十四年十月間，因違反麻醉藥品管制
    條例案件，經本院以八十四年度訴字第一一九五號判決判處
    有期徒刑七月確定；又因懲治盜匪條例案件，經臺灣高等法
    院臺中分院於八十六年四月二十三日，以八十五年度上訴字
    第一七一八號判決判處有期徒刑七年二月確定；上開二案件
    ，嗣經合併定應執行刑為有期徒刑七年六月確定。入監服刑
    後，於八十八年六月十一日縮短刑期假釋出監，嗣因於該假
    釋期間之八十九年六月間及九十年三月間，分別再犯竊盜、
    贓物等案件，而經撤銷前開假釋，其中該竊盜案件，經本院
    於九十一年八月二十二日，以九十年度易字第五二四號判決
    判處有期徒刑一年八月確定；贓物案件則經本院於九十年五
    月二十一日，以九十年度彰簡字第二０三號判決判處有期徒
    刑六月確定，此二案件，嗣經合併定應執行刑為有期徒刑二
    年確定。其後入監與前開經撤銷假釋之殘刑接續執行，而於
    九十五年五月十八日假釋出監，假釋期間至九十五年七月二
    十五日屆滿未經撤銷，視為執行完畢；被告甲○○曾於八十
    五年間因違反肅清煙毒條例等案件，經臺灣高等法院臺中分
    院以八十五年度上訴字第一七四九號判決判處應執行有期徒
    刑三年二月確定；又因違反肅清煙毒條例等案件，經本院以
    八十六年度訴字第八七號判決判處應執行有期徒刑三年四月
    確定；復因違反槍砲彈藥刀械管制條例等案件，經本院分別
    判處有期徒刑一年二月、六月，應執行有期徒刑一年六月確
    定；再因違反藥事法案件，經本院以八十六年度訴字第四三
    ０號判決判處有期徒刑六月確定；再因違反槍砲彈藥刀械管
    制條例案件，由臺灣高等法院臺中分院以八十七年度上易字
    第九一二號刑事判決判處有期徒刑一年確定，上開後四案由
    臺灣高等法院臺中分院以八十七年度聲字第六八八號裁定合
    併定應執行刑為有期徒刑六年三月確定，嗣入監與前開第一
    案接續執行，而於九十一年六月十二日縮短刑期假釋出監，
    （假釋屆滿期間原至九十七年一月二十二日）。嗣經撤銷假
    釋，本應執行殘刑五年七月十日，然因中華民國九十六年罪
    犯減刑條例於九十六年七月十六日施行，經臺灣高等法院臺
    中分院以九十六年度聲減字第三一七六號裁定減刑後，其假
    釋前已執行之刑期已逾減刑後應執行之刑期，免予執行殘刑
    ，而於九十六年十一月十五日執行完畢，有臺灣高等法院被
    告前案紀錄表、臺灣彰化地方法院檢察署刑案資料查註紀錄
    表各一份在卷可憑，被告戊○○、甲○○均於有期徒刑執行
    完畢後，五年內故意再犯有期徒刑以上之上開之罪，均為累
    犯，被告戊○○、甲○○所犯前開各罪，均應依刑法第四十
    七條第一項之規定加重其刑。惟被告戊○○所犯幫助販賣第
    二級毒品甲基安非他命罪之法定本刑為無期徒刑部分，依刑
    法第六十五條第一項規定不得加重；被告甲○○所犯販賣第
    一級毒品罪之法定刑為死刑或無期徒刑部分，依刑法第六十
    四條第一項、第六十五條第一項規定，死刑、無期徒刑部分
    均不得加重。又被告戊○○所犯事實欄（三）、（四）部分
    ，其於偵審中均自白犯行，有其偵查筆錄及本院審理筆錄在
    卷可按（參九十七年度偵字第一０五七六號偵查卷第一五一
    頁、本院九十八年五月十四日審理筆錄），其行為後毒品危
    害防制條例增訂第十七條第二項：「犯第四條至第八條之罪
    ，於偵查及審判中均自白者，減輕其刑。」，並經總統於九
    十八年五月二十日以華總一義字第０九八００一二五一四一
    號令公布，而於同年月二十二日生效，雖被告戊○○於行為
    時，毒品危害防制條例尚未為上開之規定，然此增訂之規定
    有利於被告戊○○，並已生效，是被告所犯事實欄（三）、
    （四）之犯行，應依增訂之毒品危害防制條例第十七條第二
    項之規定減輕其刑，並依先加後減之例減輕之；所犯事實欄
    一（六）之幫助販賣第二級毒品部分，因此部分為幫助犯，
    且其情節較正犯為輕，爰依刑法第三十條第二項之規定減輕
    其刑，並依先加後減之例減輕之。
  (5)另本院審之被告甲○○販賣第一級毒品海洛因僅係零星之小
    額交易，未因此獲有鉅額利潤，其惡性與犯罪情節較諸大量
    走私進口或長期販賣毒品之「大盤」、「中盤」毒販有重大
    差異，對社會治安及國民健康之危害較輕，因其本身亦染有
    施用毒品惡習，致罹販毒重典，本院衡以上情，認其此部分
    犯罪情狀尚非無可憫恕，縱使科處最輕法定本刑猶嫌過重，
    在客觀上足以令人同情，爰依刑法第五十九條之規定，就被
    告甲○○所犯販賣第一級毒品罪，酌予減輕其刑。
  (6)爰審酌被告戊○○、甲○○均明知施用毒品有害身心健康，
    被告戊○○竟仍販賣戕害身心之第三級毒品Ｋ他命、幫助販
    賣第二級毒品甲基安非他命予他人，轉讓第一級毒品海洛因
    、禁藥甲基安非他命予他人助長施用毒品之惡行；被告甲○○仍販賣及轉讓戕害身心之第一級毒品海洛因予他人助長施
    用毒品之惡行，其等行為殊不可取，及其等犯罪之動機、方
    法、手段、品行、智識程度、轉讓及販賣毒品期間長短、次
    數、犯罪所得，暨被告戊○○坦承部分犯行，被告甲○○仍
    否認犯行之態度等一切情狀，被告戊○○分別量處如附表一
    所示之刑（包括主刑、從刑），主刑部分並依刑法第五十一
    條第五款之規定，定其應執行刑；被告甲○○各量處如附表
    二所示之刑（包括主刑、從刑），主刑部分並依刑法第五十
    一條第五款之規定，定其應執行之刑，以示懲處。
七、關於沒收部分：
    按毒品危害防制條例第十八條第一項規定：查獲之第一、二
    級毒品及專供製造或施用毒品之器具，不問屬於犯人與否，
    均沒收燬銷之。次按毒品危害防制條例第十九條第一項規定
    ：犯第四條之罪者，其供犯罪所用或因犯罪所得之財物，均
    沒收之，如全部或一部不能沒收時，追徵其價額或以其財產
    抵償之。但該條項並無如同條例第十八條第一項所定「不問
    屬於犯人與否，沒收之」之明文，自屬相對沒收主義之立法
    。是其應沒收之物，應以屬被告或共犯所有者為限。又該規
    定所稱「追徵其價額」者，係指所沒收之物為金錢以外之其
    他財物而無法沒收時，應追徵其價額，使其繳納與原物相當
    之價額。如所得財物為金錢而無法沒收時，始應「以其財產
    抵償之」（最高法院九十五年度台上字第三０五號判決意旨
    參照）。又所謂「其因犯罪所得之財物」，並不以當場搜獲
    扣押者為限；而販賣毒品所得之對價，不問其中何部分屬於
    成本，何部分屬於犯罪所得之財物，應均予沒收，始與上開
    法條之規定符合；且因犯罪所得之財物，亦不能與正常營利
    事業計算營利所得之情形，相提並論（最高法院六十五年度
    第五次刑庭庭推總會議決議意旨參照）。查：
  (1)未扣案如附表三編號一所示之行動電話機具（不含0000
    000000號ＳＩＭ卡），係被告戊○○所有，且供其販
    賣第三級毒品Ｋ他命所用之物，業據被告供明在卷；未扣案
    如附表三編號二所示之行動電話機具（不含0000000
    000號ＳＩＭ卡），係被告甲○○所為，業據被告甲○○
    供明在卷，且係供其販賣第一級毒品海洛因所用之物，已如
    前述，且上開未扣案之上開行動電話機具，並無法證明業已
    滅失，均應依毒品危害防制條例第十九條第一項前段之規定
    ，並於附表一編號（一）、（二）主文欄項下，及附表二編
    號（一）主文欄項下，分別宣告沒收，如全部或一部不能沒
    收時，追徵其價額。
  (2)未扣案之被告戊○○販賣第三級毒品Ｋ他命予證人己○○之
    所得五千五百元（一次五百元，一次五千元）；被告甲○○
    販賣第一級毒品海洛因予證人乙○○之所得一千元，均應依
    毒品危害防制條例第十九條第一項後段規定，並於附表一編
    號（一）、（二）主文欄項下，及附表二編號（一）主文欄
    項下，分別諭知沒收，如全部或一部不能沒收時，以其財產
    抵償之。
  (3)至未扣案之門號0000000000號ＳＩＭ卡，及門號
    0000000000號ＳＩＭ卡各一枚，非被告戊○○及
    被告甲○○所有，業據被告戊○○、甲○○分別供明在卷，
    而上開門號0000000000號係登記為梁嘉宏所有；
    門號0000000000號係登記為劉忠和所有，亦有通
    聯調閱查詢單二份在卷可按（參九十七年度警聲搜字第二六
    四０號偵查卷第四十八頁、第七十一頁），確非被告戊○○
    及甲○○所有，爰不為沒收之諭知。
  (4)再本案其餘扣案物即疑似裝有甲基安非他命殘渣袋三個及注
    射針筒一支等物，雖其中二個殘渣袋為被告戊○○所有，供
    其施用甲基安非他命所用之物，另一個殘渣袋一個及注射針
    筒不知何人所有，業據被告戊○○供明在卷，然均與本件販
    賣、轉讓第一級毒品海洛因，或販賣第三級毒品Ｋ他命、轉
    讓禁藥甲基安非他命無關，且無積極事證足認與被告戊○○
    、甲○○前揭販賣、轉讓第一級毒品海洛因或販賣第三級毒
    品Ｋ他命、轉讓禁藥甲基安非他命有關，故爰皆不於本案為
    沒收之宣告。
八、不另為無罪諭知部分：
    公訴意旨另以：
（一）被告戊○○與姓名、年籍不詳，綽號「阿龍」之成年男子
      基於意圖營利，販賣第三級毒品Ｋ他命之犯意聯絡，於九
      十七年四月至九月十三日之某日【不含事實壹一（一）、
      （二）之九十七年六至八月間某日，及九十七年九月十一
      日二十二時後之某時，販賣第三級毒品Ｋ他命予證人己○○部分】，由證人己○○以其所持用之門號000000
      0000號行動電話，撥打被告戊○○所持用之門號00
      00000000號之行動電話聯繫購買第三級毒品Ｋ他
      命事宜，被告戊○○即向綽號「阿龍」之男子取得Ｋ他命
      後，即親自在彰化縣大村鄉村上派出所附近透天厝三樓房
      間內，以四百元之價格，販售Ｋ他命予證人己○○。
（二）被告戊○○基於意圖營利，販賣第二級毒品甲基安非他命
      之犯意聯絡，由證人丁○○於九十七年四月間某日【不含
      事實壹一（六）之九十七年四月間某日幫助販賣第二級毒
      品甲基安非他命予證人丁○○部分】，以其所持用之門號
      0000000000號行動電話，與被告戊○○持用之
      行動電話聯繫購買甲基安非他命事宜後，二人即約在彰化
      縣彰化市中央陸橋旁空地，以四千五百元（數量約四分之
      一錢）之價格，向被告戊○○購買甲基安非他命一次。
（三）戊○○基於轉讓第一級毒品海洛因之犯意，由證人丙○於
      九十七年一月間至同年十月間某日【不含事實壹一（七）
      之九十七年九、十月間二次轉讓第一級毒品海洛因予證人
      丙○部分】，以所持用之門號0000000000號行
      動電話，與被告戊○○持用之門號0000000000
      號行動電話聯繫後，證人丙○即先後單獨前往彰化縣福興
      鄉工業區萬豐村萬豐巷被告戊○○之租屋處，及彰化縣彰
      化市○○路「彰化殯儀館」附近，由被告戊○○無償轉讓
      第一級毒品海洛因供其施用，前後共約十三次。
    訊據被告戊○○堅決否認有前開犯行，辯稱：伊只有賣Ｋ他
    命給己○○一次，得款五百元，並沒有起訴書所載這次賣給
    己○○Ｋ他命及有賣給丁○○甲基安非他命之犯行；也只轉
    讓二次海洛因給丙○施用，沒有起訴書所載轉讓十三次海洛
    因給丙○之犯行等語。公訴意旨認被告戊○○涉犯前開販賣
    第三級毒品Ｋ他命、第二級毒品甲基安非他命，及轉讓第一
    級毒品海洛因罪嫌，係以證人己○○、丁○○、丙○於偵查
    中之證述，為其主要論據。經查：
    (1)按犯罪事實應依證據認定之，無證據不得認定犯罪事實。
      又不能證明被告犯罪者，應諭知無罪之判決，刑事訴訟法
      第一百五十四條第二項、第三百零一條第一項前段分別定
      有明文。次按所謂認定犯罪事實之證據，係指足以認定被
      告確有犯罪行為之積極證據而言，該項證據自須適合於被
      告犯罪事實之認定，始得採為斷罪之資料；又事實之認定
      ，應憑證據，如未能發現相當證據，或證據不足以證明，
      自不能以推測或擬制之方法，為裁判基礎（最高法院二十
      九年上字第三一０五號、四十年臺上字第八六號判例參照
      ）。且認定犯罪事實所憑之證據，雖不以直接證據為限，
      間接證據亦包括在內，然而無論直接證據或間接證據，其
      為訴訟上之證明，須於通常一般之人均不致有所懷疑，而
      得確信其為真實之程度者，始得據為有罪之認定，倘其證
      明尚未達到此一程度，而有合理之懷疑存在而無從使事實
      審法院得有罪之確信時，即應由法院為諭知被告無罪之判
      決（最高法院著有七十六年臺上字第四九八六號判例）。
      另刑事訴訟法第一百六十一條第一項規定：檢察官就被告
      犯罪事實，應負舉證責任，並指出證明之方法。因此，檢
      察官對於起訴之犯罪事實，應負提出證據及說服之實質舉
      證責任。倘其所提出之證據，不足為被告有罪之積極證明
      ，或其指出證明之方法，無從說服法院以形成被告有罪之
      心證，基於無罪推定之原則，自不能為被告有罪之判決。
    (2)證據之證明力，雖委由法官評價，然心證之形成，由來於
      經嚴格證明之證據資料之推理作用，通常有賴數個互補性
      之證據始足以形成確信心證，單憑一個證據則較難獲得正
      確之心證。尤其具有對向性關係之單一證據，例如被害人
      與被告係立於相反之立場，其所述被害情形，難免不盡不
      實；又如毒品交易之買賣雙方，買方或為獲邀減刑寬典，
      不免有作利己損人之不實供述之虞。此種虛偽危險性較大
      之被告以外之人所為之陳述，為避免其嫁禍他人，藉以發
      見實體之真實，除以具結、交互詰問、對質等方法，以擔
      保其真實性外，依刑事訴訟法第一百五十六條第二項規定
      之意旨，自仍應認有補強證據之必要性，非別求其他證據
      ，以增強其陳述之憑信性，殊不足為認定被告犯罪事實之
      依據。亦即，必至因其他證據之補強，已足令人確信該項
      陳述為真實而無合理之懷疑時，始得據為對被告不利之認
      定。又數罪併罰案件，因其所涉及之訴訟客體有數個以上
      ，各個犯罪事實彼此互不相屬，故均須有補強證據，不得
      籠統為同一之觀察（最高法院九十七年度台上字第三八五
      七號判決參照）。又依最高法院九十六年度台上字第一０
      二九號判決要旨：「施用毒品者，其所稱向某人購買之供
      述，須補強證據以擔保其供述之真實性。良以施用毒品者
      其供述之憑信性本不及於一般人，況施用毒品者其供出來
      源，因而破獲者，法律復規定得減輕其刑，其有為偵查機
      關誘導、或為邀輕典而為不實之陳述之可能，其供述之真
      實性自有合理之懷疑。是本院一貫之見解，認施用毒品者
      關於其向某人購買毒品之供述，必須補強證據佐證，以擔
      保其供述之真實性，俾貫澈刑事訴訟無罪推定及嚴格證明
      之基本原則。又關於毒品施用者其所稱向某人購買毒品之
      供述，必須補強證據佐證，係指毒品購買者之供述縱使並
      無瑕疵，仍須補強證據佐證而言，以擔保其供述之真實性
      。該所謂補強證據，必須與施用毒品者關於相關毒品交易
      之供述，具有相當程度之關聯性，且足使一般人對於施用
      毒品者之供述無合理之懷疑存在，而得確信其為真實，始
      足當之」，可見法院尚不得在無關聯性之補強證據情形下
      ，即單憑購買毒品施用者之單一指訴，遽論被告販賣毒品
      之罪責。
    (3)本件檢察官所舉上開證據，固有證人己○○指證其有於上
      開時間撥打被告戊○○上開行動電話，向被告戊○○購買
      第三級毒品Ｋ他命，證人己○○於本院理時亦為上開證述
      ；證人丁○○指證係以上開電話與被告戊○○聯絡購買第
      二級毒品甲基安非他命。惟被告戊○○雖坦承上開行動電
      話係其使用，然僅能證明被告戊○○持用該門號之行動電
      話，及證人己○○、丁○○所述被告戊○○係持用該電話
      且其曾撥打該電話與被告戊○○聯絡等事實，並無其他通
      聯紀錄，足以佐憑於上開（一）、（二）之期間，證人己○○、丁○○確有與被告戊○○為毒品交易之通話聯絡，
      自難謂此即屬具關聯性之補強證據。又證人丁○○於本院
      審理時證稱：其第二次向戊○○購買甲基安非他命是在九
      十七年十一月間的時候，伊先以電話跟戊○○聯絡要買四
      分之一錢的甲基安非他命，戊○○說有貨，伊就去彰化縣
      芬園鄉社口村旁某一鐵皮屋與戊○○交易。伊去時只認識
      戊○○，當然找戊○○，戊○○說找那個人拿，伊就去跟
      那個人說要四分之一錢的甲基安非他命，並予拿取，他大
      概二、三十歲，是一手交錢，一手交貨等語。且被告戊○○於本院審理時亦供稱：第二次是在九十七年十一月間，
      在芬園鐵皮屋那裡丁○○打電話給伊，問伊有無甲基安非
      他命，伊問「阿風」有無要「出」，「阿風」說好，丁○○就直接到鐵皮屋來交易，當時伊有出面，也在場，看到
      他們一手交錢，一手交貨等語（參本院九十八年五月十四
      日審判筆錄）。是縱認被告戊○○有於九十七年十一月間
      與綽號「阿風」之人，在彰化縣芬園鄉社口村旁某一鐵皮
      屋共同販賣第二級毒品甲基安非他命予證人丁○○，然亦
      非起訴書所載係在九十七年四月間某日，在彰化縣彰化市
      中央陸橋旁空地，由被告戊○○販賣第二級毒品甲基安非
      他命予證人丁○○，此部分應由檢察官另為偵查，而非屬
      有關聯性之補強證據。再有關上開被告戊○○轉讓一級毒
      品予證人丙○十三次部分，除證人丙○於偵查中之證述外
      ，並無任何其他證據得加以佐證，是證人丙○雖於偵查中
      證述，然仍不具可確信其指證必為真實之程度，尚待有其
      他之補強證據，始得認被告戊○○確有起訴書所載另行轉
      讓證人丙○十三次第一級毒品海洛因之犯行。
    (4)綜上所述，上開檢察官所舉之證據，僅餘證人即購買第三
      級毒品Ｋ他命之己○○、購買第二級毒品之丁○○，及受
      讓第一級毒品之丙○所為證詞係不利於被告戊○○，惟其
      等所述被告戊○○各個販賣、轉讓毒品之犯罪事實彼此互
      不相屬，既皆欠缺其他補強證據，當不足以使本院形成被
      告戊○○有上開販賣第三級毒品Ｋ他命、第二級毒品甲基
      安非他命，及轉讓第一級毒品海洛因行為之心證，此外，
      本院在得依或應依職權調查證據之範圍內，復查無其他積
      極明確之證據，足以認定被告戊○○有檢察官所指此部分
      之罪行，自屬不能證明被告戊○○犯罪，原應為無罪之判
      決。惟檢察官認被告戊○○所犯前開販賣第三級毒品Ｋ他
      命、販賣第二級毒品甲基安非他命，及轉讓第一級毒品海
      洛因之行為，分別與前開有罪之販賣第三級毒品Ｋ他命、
      幫助販賣第二級毒品甲基安非他命，及轉讓第一級毒品海
      洛因部分，為集合犯，屬裁判上一罪關係，故爰均不另為
      無罪之論知，併予敘明。
據上論斷，應依刑事訴訟法第二百九十九條第一項前段，藥事法
第八十三條第一項，修正前毒品危害防制條例第四條第一項、第
二項、第三項、毒品危害防制條例第八條第一項、第十九條第一
項、修正增訂毒品危害防制條例第十七條第二項，刑法第十一條
、第二條第一項、第三十條第一項前段、第二項、第五十一條第
五款、第四十七條第一項前段、第五十九條，判決如主文。
本案經檢察官陳茂榮到庭執行職務。
中    華    民    國    98    年    5     月    26    日
                  刑事第二庭    審判長法官  石馨文
                                法      官  尚安雅
                                法      官  陳秋錦
以上正本證明與原本無異。
如不服本判決應於收受判決後10日內向本院提出上訴書狀，並
應敘述具體理由。其未敘述上訴理由者，應於上訴期間屆滿後
20日內向本院補提理由書(均須按他造當事人之人數附繕本)
「切勿逕送上級法院」。
中    華    民    國    98    年    5     月    26    日
                                書  記  官  張清秀
附表一：
┌───┬──────────────────┬───────┐
│犯  罪│                                    │              │
│事  實│       主                  文       │所  犯  法  條│
├───┼──────────────────┼───────┤
│事實欄│戊○○販賣第三級毒品，累犯，處有期徒│修正前毒品危害│
│壹一之│刑伍年肆月。如附表三編號一所示未扣案│防制條例第四條│
│（一）│之行動電話機具沒收，如全部或一部不能│第三項        │
│      │沒收時，追徵其價額；未扣案之販賣第三│              │
│      │級毒品所得新臺幣伍佰元沒收，如全部或│              │
│      │一部不能沒收時，以其財產抵償之。    │              │
├───┼──────────────────┼───────┤
│事實欄│戊○○販賣第三級毒品，累犯，處有期徒│修正前毒品危害│
│壹一之│刑伍年陸月。如附表三編號一所示未扣案│防制條例第四條│
│（二）│之行動電話機具沒收，如全部或一部不能│第三項        │
│      │沒收時，追徵其價額；未扣案之販賣第三│              │
│      │級毒品所得新臺幣伍仟元沒收，如全部或│              │
│      │一部不能沒收時，以其財產抵償之。    │              │
├───┼──────────────────┼───────┤
│事實欄│戊○○轉讓第一級毒品海洛因，累犯，處│毒品危害防制條│
│壹一之│有期徒刑捌月。                      │例第八條第一項│
│（三）│                                    │              │
├───┼──────────────────┼───────┤
│事實欄│戊○○轉讓第一級毒品海洛因，累犯，處│毒品危害防制條│
│壹一之│有期徒刑捌月。                      │例第八條第一項│
│（四）│                                    │              │
├───┼──────────────────┼───────┤
│事實欄│戊○○明知為禁藥而轉讓，累犯，處有期│藥事法第八十三│
│壹一之│徒刑捌月。                          │條第一項      │
│（五）│                                    │              │
├───┼──────────────────┼───────┤
│事實欄│戊○○幫助販賣第二級毒品，累犯，處有│修正前毒品危害│
│壹一之│期徒刑參年捌月。                    │防制條例第四條│
│（六）│                                    │第二項、刑法第│
│      │                                    │三十條第一項前│
│      │                                    │段            │
├───┼──────────────────┼───────┤
│事實欄│戊○○轉讓第一級毒品海洛因，累犯，處│毒品危害防制條│
│壹一之│有期徒刑壹年肆月。                  │例第八條第一項│
│（七）├──────────────────┼───────┤
│      │戊○○轉讓第一級毒品海洛因，累犯，處│毒品危害防制條│
│      │有期徒刑壹年肆月。                  │例第八條第一項│
└───┴──────────────────┴───────┘
附表二：
┌───┬──────────────────┬───────┐
│犯  罪│                                    │              │
│事  實│       主                  文       │所  犯  法  條│
├───┼──────────────────┼───────┤
│事實欄│甲○○販賣第一級毒品，累犯，處有期徒│修正前毒品危害│
│壹二之│刑拾伍年拾月。如附表三編號二所示未扣│防制條例第四條│
│（一）│案之行動電話機具沒收，如全部或一部不│第一項        │
│      │能沒收時，追徵其價額；未扣案之販賣第│              │
│      │一級毒品所得新臺幣壹仟元沒收，如全部│              │
│      │或一部不能沒收時，以其財產抵償之。  │              │
├───┼──────────────────┼───────┤
│事實欄│甲○○轉讓第一級毒品海洛因，累犯，處│毒品危害防制條│
│壹二之│有期徒刑壹年陸月。                  │例第八條第一項│
│（二）│                                    │              │
│      │                                    │              │
└───┴──────────────────┴───────┘
附表三：
┌──┬───────────────────────┐
│編號│           品                  名             │
├──┼───────────────────────┤
│一  │未扣案之ＮＯＫＩＡ廠牌，顏色為黑色之行動電話機│
│    │具壹具（原放置之門號為0000000000號）│
│    │。                                            │
├──┼───────────────────────┤
│二  │未扣案之不詳廠牌、顏色之行動電話機具壹具（原放│
│    │置之門號為0000000000號）。          │
└──┴───────────────────────┘


司法院資訊處製作；財團法人民間司法改革基金會備份。
